# 无活跃市场交易的权益工具投资如何确定报表日公允价值？

提问人：爱哈斗 Daisy 时间：2019-12-25 09:47:42
陈老师，您好！
我公司（新三板）有两笔对外的战略性投资，对 A 公司投资成本 37.5万元，持股比例 4.875%；对 B 公司投资成本 200 万元，持股比例 1.82%万元。被投资方均非上市或挂牌公司，无市场交易价格，近期也未进行过评估。由于这两个被投资单位经营状况不太好，按对方账面的净资产计算均已低于我们的投资成本。目前事务所正在进行年报预审，建议我们按照新准则中关于金融资产的规定将此两项投资形成的公允价值变动计入 “其他综合收益”，但是由于公允价值没办法取得，事务所建议按照对方账面净资产的份额确认公允价值变动额，这样合适么？

回答人：chenyiwei
这种做法理论上不符合准则规定。但鉴于该金融资产的公允价值变动不影响损益，故考虑到这两笔投资的相对重要性（对报表整体而言影响可能较小），基于重要性原则和实务上的考虑，也不排除实务中可能接受该做法。